【裁判字號】    99,易,38
【裁判日期】    990819
【裁判案由】    竊盜
【裁判全文】
臺灣桃園地方法院刑事判決                99年度易字第38號
公  訴  人  臺灣桃園地方法院檢察署檢察官
被      告  乙○○
上列被告因竊盜案件，經檢察官聲請以簡易判決處刑（98年度偵
字第17609 號），本院認不宜以簡易判決處刑（99年度壢簡字第
3219號），改依通常程序審理，判決如下：
    主  文
乙○○共同竊盜，累犯，處有期徒刑柒月。機車鑰匙壹支沒收。
    事  實
一、乙○○曾於民國94年間，因竊盜及詐欺案件，經臺灣新竹地
    方法院以94年度竹東簡字第129號判決分別判處有期徒刑5月
    、3月，應執行有期徒刑7月確定。又於94年間，因竊盜案件
    ，經同法院以94年度竹東簡字第153號判決判處有期徒刑5月
    。上開三罪經台灣新竹地方法院以94 年度聲字第479號裁定
    定應執行刑有期徒刑11月確定，於94年12月17日入監執行，
    於95年10月29日縮刑期滿執行完畢。又因竊盜案件，經本院
    以97 年度桃簡字第1100號判決判處有期徒刑6月確定，甫於
    98年4 月22日縮刑期滿執行完畢（於本案均構成累犯）。詎
    仍不知悔改，復與其弟丙○○，共同意圖為自己不法之所有
    ，基於竊盜之犯意聯絡，於98年8月1 日凌晨5時45分許，在
    桃園縣中壢市○○○路○段403之1 號前，推由丙○○負責把
    風，乙○○則持自備鑰匙1 支，竊取甲○○所有停放於前開
    處所之車號LA O-755號重型機車得逞。嗣於同日凌晨5 時50
    分許，乙○○騎乘該贓車搭載丙○○，行經桃園縣中壢市○○○路○段429巷口前時，為警攔檢而查獲。
二、案經桃園縣政府警察局中壢分局報請臺灣桃園地方法院檢察
    署檢察官偵查後聲請簡易判決處刑，本院認不宜以簡易判決
    處刑而改依通常程序進行。
      理  由
壹、程序部分：
一、按檢察官聲請以簡易判決處刑之案件，經法院認為有刑事訴
    訟法第451 條之1 第4 項但書之情形者，應適用通常程序審
    判之，刑事訴訟法第452 條定有明文。查本案檢察官原認被
    告乙○○涉有刑法第321 條第1 項第3 款之加重竊盜罪嫌，
    聲請簡易判決處刑，惟本院認本件不適宜以簡易判決處刑，
    爰適用通常程序審理，合先敘明。
二、按被告以外之人於審判外之言詞或書面陳述，除法律有規定
    者外，不得作為證據，刑事訴訟法第159 條第1 項定有明文
    ；復按被告以外之人於偵查中向檢察官所為之陳述，除顯有
    不可信之情況者外，得為證據，同法第159 條之1 第2 項亦
    有規定；另按被告以外之人於審判外之陳述，雖不符前4 條
    之規定，而經當事人於審判程序同意作為證據，法院審酌該
    言詞陳述或書面陳述作成時之情況，認為適當者，亦得為證
    據；當事人、代理人或辯護人於法院調查證據時，知有第15
    9 條第1 項不得為證據之情形，而未於言詞辯論終結前聲明
    異議者，視為有前項之同意；同法第159條之5規定甚明。本
    件檢察官、被告乙○○對於本判決所引用證人即被害人甲○○、共同被告丙○○於本院審理時之證述、證人即本案查獲
    員警于克誠於本院審理時之供述，均未於本院言詞辯論終結
    前爭執其證據能力，茲審酌該等陳述作成時之情況，並無不
    宜作為證據之情事，且本院認為以之作為本件論罪之證據，
    均與待證事實具有關聯性，作為本案之證據亦屬適當，是依
    上開規定，自得為證據。
貳、實體部分
一、上開犯罪事實，業據被告乙○○於本院審理時坦承不諱（見
    本院卷第59頁-61頁），核與證人即被害人甲○○於警詢、
    及本院審理時之證述情節，及共同被告即證人丙○○與證人
    于克誠於本院審理中之證述情節相符，此外，復有桃園縣政
    府警察局扣押筆錄、扣押物品目錄表各1 份、贓物認領保管
    單、車籍資料-基本資料詳細畫面、贓物照片2張等件在卷可
    稽，足認被告前開自白與事實相符，堪值採信。綜上所述，
    本件事證明確，被告犯行堪以認定，應依法論科。
二、核被告所為，係犯刑法第320 條第1 項之普通竊盜罪。至聲
    請意旨認被告竊盜部分構成刑法第321 條第1 項第3 款之攜
    帶兇器竊盜罪，惟查，遍閱全卷查無聲請意旨所稱之「六角
    扳手」扣案，且據證人丙○○於本院審理時證稱，被告乙○○係以自備鑰匙竊取該機車（見本院卷99年8 月5 日審判筆
    錄第4 頁），證人即查獲本案員警于克誠於本院審理時亦證
    稱：看見被告手持類似鑰匙之物等語。再參以該機車之鑰匙
    孔並未遭任何工具破壞，有證人甲○○於本院審理中證述明
    確（見本院卷第80頁），是被告於警詢所稱其係以「六角扳
    手」竊取該車乙節，尚與事實不符（見偵卷第7 頁），是聲
    請意旨此部分容有誤會，依前揭說明，本於社會基礎事實同
    一，本件適用法條應予變更，且更正犯罪事實如上。又聲請
    意旨認被告係單獨竊取該車之部分，經查，被告與丙○○誼
    屬兄弟，而丙○○於清晨與被告共乘上開機車而為警查獲，
    依一般常情，被告下手行竊該機車時，推由其弟丙○○在旁
    把風亦屬極有可能，且被告與丙○○於本院審理時均供證稱
    被告下手行竊時，丙○○有在旁把風等情，且互核相符（見
    本院卷第81頁反面及99年8 月5 日審判筆錄第4 頁），是其
    於警詢時供稱當天是一人行竊，沒有人把風，丙○○也沒有
    在現場等語，應屬迴護其弟丙○○之詞，要難採信。被告乙○○與丙○○，就本件竊盜犯行有犯意聯絡及行為分擔，應
    論以共同正犯，聲請建議判決處刑書認定係被告單獨行為，
    尚有誤會。又被告乙○○前因竊盜案件，經本院以97年度桃
    簡字第1100號判決判處有期徒刑6 月確定，甫於98年4 月22
    日縮刑期滿執行完畢等情，有臺灣高等法院被告前案紀錄表
    1 份在卷足憑，是被告於有期徒刑執行完畢後，5 年內故意
    再犯本件有期徒刑以上之罪，為累犯，應依刑法第47條第1
    項之規定加重其刑。爰審酌被告之犯罪動機、目的、手段、
    對被害人所生之危害程度及犯後坦承犯行，犯後態度尚佳等
    一切情狀，本院認公訴人求刑有期徒刑8 月猶嫌過重，爰量
    處如主文所示之刑，以示懲儆。至未扣案之機車鑰匙之1 支
    ，為被告從事本件犯罪所用之物，且為「小米」所交付予被
    告，為其所有之物，業據被告於審理時中供明在卷，應依刑
    法第38條第1項 第2 款之規定，宣告沒收。
三、聲請意旨認共同被告丙○○並未參與本件竊盜犯行，且業以
    98年度偵字第17609號為不起訴處分確定，惟經本院於99 年
    8月5日依職權訊問之，經其坦承有參與本件竊盜犯行為及為
    被告乙○○把風等情，已如前述，是此部分宜由檢察官為適
    宜之處置，附此敘明。
四、據上論斷，應依刑事訴訟法第452 條、第299 條第1 項前段
    、第300 條，刑法第28條、第320 條第1 項、第47條第1 項
    、第38條第1項第2款，刑法施行法第1條之1第1項、第2項前
    段，判決如主文。
本案經檢察官許鈺茹到庭執行職務。
中    華    民    國    99    年    8    月    19    日
                  刑事第二庭  審判長法  官   徐培元
                                    法  官   陳德池
                                    法  官   黃裕民
以上正本證明與原本無異。
如不服本判決，應於判決送達後10日內向本院提出上訴狀（應附
繕本）。
                                    書記官   劉家蕙
中    華    民    國    99    年    8     月    19    日
附錄本案論罪科刑所依據之法條
中華民國刑法第320 條（普通竊盜罪、竊佔罪）
意圖為自己或第三人不法之所有，而竊取他人之動產者，為竊盜
罪，處5 年以下有期徒刑、拘役或5 百元以下罰金。
意圖為自己或第三人不法之利益，而竊佔他人之不動產者，依前
項之規定處斷。
前二項之未遂犯罰之。

司法院資訊處製作；財團法人民間司法改革基金會備份。
